臺灣屏東地方法院刑事判決　　　　　　　　　　　　九十三年度簡上字第一三號
　　上　訴　人　臺灣屏東地方法院檢察署檢察官
　　被　　　告　乙○○
右上訴人因被告竊盜案件，不服本院刑事庭九十三年度簡字第九六三號，中華民國九
十三年七月二十一日刑事簡易判決（檢察官聲請簡易處刑案號：台灣屏東地方法院檢
察署九十三年度偵字第二九００號及移
偵字第三八六七號）提起上訴，本院管轄第二審合議庭，認為應適用通常程序審判，
自為第一審判決，判決如左：
    主  文
原判決撤銷。
乙○○連續於夜間侵入住宅竊盜，處有期徒刑拾月。
    事實及理由
一、構成犯罪事實：
  (一)乙○○於八十七年間間曾犯強盜、竊盜等案件，經法院判處五年四月、十月不等
    之有期徒刑，於八十八年四月二十二日入監服刑，甫於九十二年七月十七日縮短
    刑期假釋出獄（不構成累犯），竟仍不知悔改向上，復基於意圖為自己不法所有
    之概括犯意，連續於下列時間、地點，竊取他人財物：
  (二)於九十三年五月二十日下午二時二十分許，在屏東縣內埔鄉○○村○○路一三九
    號旁之倉庫內，看見丁○○所有之砂輪機一台放置該處，徒手竊取上開砂輪機，
    得手後攜至內埔鄉○○村○○路四十六之三號之重力汽車保養廠，變賣予不知情
    之保養廠負責人陳秀鎮，得款新台幣（下同）七百元，並已花用殆盡，嗣因其變
    賣上開砂輪機時形跡可疑，為員警發覺，而循線查獲。
  (三)自九十二年九月間某日至同年七月間某日之白天或夜間（第二次係於九十三年四
    月間某日下午六時三十分許），趁丙○○、甲○○夫妻二人不在之際，侵入屏東
    縣內埔鄉○○村○○路二八六號渠等所經營之青波茶行內（侵入住宅部分未據告
    訴）四次，每次徒手竊盜店內之茶葉二或三包（一包約半台斤），得手後供己食
    用，嗣於同年月二十九日下午一時許，乙○○復至上述茶行竊時（該部分應構成
    準強盜罪，詳如後述），為甲○○發覺報警，旋於同日下午一時三十分許，在屏
    東縣內埔鄉○○村○○路三十號住處，為警循線查獲。
  (四)案經屏東縣警察局內埔分局報由台灣屏東地方法院檢察署檢察官聲請簡易判決處
    刑及移送併辦。
二、認定犯罪事實所根據的證據及理由：
  (一)前述犯罪事實，被告乙○○在檢察官訊問時或本院審理中曾有坦承犯行之自白。
  (二)前項自白，核與被害人丁○○、甲○○、丙○○及證人陳秀鎮等人陳述之情節大
    致相符，並有贓物保領結書一紙、查獲照片數張附卷可以證明。
  (三)是依上開被害人、證人指述內容及卷附之各項文書、證物等補強證據已足資擔保
    被告於檢察官偵查時或本院調查、審理中所為之上開任意性自白之真實性，按據
    刑事訴訟法第一百五十六條之規定，自得據被告前開任意性自白及各該補強證據
    ，採信被告任意、真實之自白，認本件事證明確，被告犯行洵堪認定，應予依法
    論科。
三、撤銷改判的理由：
  (一)撤銷原判決的理由：
    原判決對於屬聲請簡易判決處刑效力所及而未於處刑書中明之「構成犯罪事實
    欄(三)」部分，不及審酌，自有未洽，檢察官上訴為有理由。
  (二)自為判決的論罪科刑理由：
    1.核被告乙○○就構成犯罪事實欄(二)及(三)中第一次、第三次、第四次之行為係犯
      刑法第三百二十條第一項之普通竊盜罪；就構成犯罪事實欄(三)中第二次之行為
      係犯同法第三百二十一條第一項第一款之於夜間侵入住宅竊盜罪。
    2.被告乙○○就上開四次普通竊盜、一次於夜間侵入住宅竊盜，時間均緊接，所
      犯基本構成要件均相同，顯係出於概括犯意反覆為之，為連續犯，應依刑法第
      五十六條之規定論以情節較重之連續於夜間侵入住宅竊盜罪。
    3.公訴人未及斟酌被告於夜間侵入住宅竊盜之事實，而認被告係犯刑法第三百二
      十條第一項普通竊盜之罪，尚有未洽，惟其基本事實同一，本院應予審理，並
      變更其起訴法條。
    4.檢察官雖僅就構成犯罪事實欄「(二)」部分之犯罪行為聲請簡易判決處刑，餘者
      未於處刑書中敘及，但連續犯為裁判上一罪，檢察官就犯罪事實一部起訴，依
      刑事訴訟法第二百六十七條規定，其效力及於全部，法院自屬有權全部審判。
    5.爰審酌被告係假釋保護管束中再犯本罪，此有臺灣高等法院被告全國前案紀錄
      表可參，其正值青壯年，不思己力賺取所需，好逸惡勞，多次竊取他人財物、
      惡性不輕，惟於本院審理時已坦承部分犯行，犯罪後態度尚佳等一切情狀，量
      處如主文之記載（原審審理之範圍較少，檢察官移送併辦之後，本院審理之範
      圍較多，自應量處較原審為重之刑）。
    6.按檢察官聲請以簡易判決處刑之案件，經法院認為有第四百五十一條之一第四
      項但書之情形者，應適用通常訴訟程序審判之，刑事訴訟法第四百五十二條定
      有明文。另按對於簡易判決之上訴，準用刑訴法第三編第一章及第二章之規定
      ，管轄第二審之地方法院合議庭受理簡易判決上訴案件，應依通常程序審理。
      其認案件有刑事訴訟第四百五十二條之情形者，應撤銷原判決，逕依通常程序
      為第一審判決，法院辦理刑事訴訟簡易程序案件應行注意事項第十四項亦定有
      明文。本件檢察官聲請簡易判決處刑意旨未就被告右揭犯罪事實欄(三)之於夜間
      侵入住宅竊盜及普通竊盜犯行一併聲請本院以簡易判決處刑，而刑法第三百二
      十一條第一項第一款之夜間侵入住宅竊盜罪，法定最輕本刑為有期徒刑六月，
      且被告連續多次竊盜犯行，應依法加重其刑，自不得對被告宣告緩刑或量處得
      易科罰金之有期徒刑六月，足認本件不合刑事訴訟法第四百四十九條所定得以
      簡易判決處刑之案件，而有刑事訴訟法第四百五十一條之一第四項但書第一款
      之情形，故依前揭規定，應由本院合議庭準用同法第三百六十九條第二項規定
      適用第一審通常程序而為之第一審通常程序判決，被告自得就本判決提起上訴
      ，附此敘明。
四、移由檢察官另行偵辦部分：
  (一)檢察官併辦意旨另以：被告乙○○於九十三年七月二十四日下午二時許，在上述
    茶行內行竊時，因開啟放置茶葉之玻璃櫃時發生聲響，為被害人甲○○發覺而上
    前抓住被告時，詎被告為脫免逮捕，竟加以反抗、拉扯，將甲○○拉扯至店外其
    所停放之機車旁，於發動機車逃逸時，又揮手將甲○○撥開，致其倒地，受有頭
    部、手部及腳踝等處之傷害，認被告涉有刑法第三百二十條第一項之罪嫌；訊據
    被告乙○○固坦承有侵入被害人茶行並竊取財物等情，惟矢口否認有為脫免逮捕
    ，而當場施強暴、脅迫之犯行，然查：被告竊取前開財物時，為被害人甲○○發
    現，即準備離去時，甲○○遂上前揭著被告之衣服，並大叫小偷，被告就反抗，
    拉扯間被告將被害人拖行至其機車旁等情，亦據被害人甲○○於警察局詢問時陳
    述明確。是被告於行竊後，為脫免逮捕，顯有實施強暴、脅迫之舉動，此部分所
    為，係犯刑法第三百二十九條之準強盜罪，與檢察官聲請簡易判決處刑之竊盜罪
    即無連續犯裁判上一罪之關係，本院自無從加以審理，併此敘明。
  (二)另檢察官併辦意旨以：被告乙○○於(1)九十二年八、九月間，在上述青波茶行店
    內抽屜，竊得現金八百元。(2)九十二年九月間起，除前述犯罪事實(三)外，在上址
    被竊近二十餘次。(3)九十三年四月二十日，在上址二樓，被竊紅包袋內現金八萬
    元。(4)九十三年七月二十日下午一時三十分，在上址被竊茶葉三斤。(5)九十三年
    七月二十二日下午七時三十分許，在上址被竊茶葉四斤，認被告涉有刑法第三百
    二十條第一項之罪嫌。惟訊據被告堅詞否認有上揭犯行，然公訴人就上述併辦部
    分，僅提出被害人丙○○於警察局詢問時之陳述為據，按告訴人（被害人）與被
    告係處於對立地位，其提起告訴，係以使被告受刑事訴追為目的，是其指訴是否
    與事實相符，仍應調查其他證據以資審認（最高法院九十二台上字第一八七八號
    判決可參）。上述部分除被害人之指述外，公訴人並未提出其他證據供本院審理
    ，是尚難認被告有前述之犯行，應由檢察官另行偵辦，併此敘明。
五、適用法律之依據：
  (一)刑事訴訟法第四百五十五條之一第一項、第三項、第四百五十二條、第四百五十
    一條之一第四項但書第一款、第三百六十九條第一項前段、第三百六十四條、第
    二百九十九條第一項前段、第三百條。
  (二)刑法第第五十六條、第三百二十一條第一項第一款。
中      華      民      國      九十三      年      十      月    七    日
      臺灣屏東地方法院刑事第五庭
                                  審判長  法  官   羅森德
                                          法  官   楊文廣
                                          法  官   林柏泓
右正本證明與原本無異。
如不服本判決應於收受本判決後送達後十日內向本院提出上訴書狀，其未敘述上訴理
由者，並得於提起上訴後十日內向本院補提理由書狀（均須按他造當事人之人數附繕
本 ）「切勿逕送上級法院」
                                          書記官   劉音利
中      華      民      國      九十三      年      十      月    七    日
中華民國刑法第三百二十一條
犯竊盜罪而有左列情形之一者，處六月以上、五年以下有期徒刑：
一  於夜間侵入住宅或有人居住之建築物、船艦或隱匿其內而犯之者。
二  毀越門扇、牆垣或其他安全設備而犯之者。
三  攜帶兇器而犯之者。
四  結夥三人以上而犯之者。
五  乘火災、水災或其他災害之際而犯之者。
六  在車站或埠頭而犯之者。
前項之未遂犯罰之。
